【裁判字號】    95,訴緝,34
【裁判日期】    950330
【裁判案由】    偽造文書等
【裁判全文】
臺灣桃園地方法院宣示判決筆錄          95年度訴緝字第34號
公  訴  人  臺灣桃園地方法院檢察署檢察官
被      告  甲○○
                    （另案於臺灣桃園監獄執行中）
指定辯護人  本院公設辯護人乙○○
上列被告因竊盜案件，於中華民國95年3 月30日16時許，在本院
第7法庭宣示判決，出席職員如下：
法官起立朗讀判決主文、犯罪事實要旨、處罰條文、附記事項，
及告以上訴限制、期間並提出上訴狀之法院，且諭知記載其內容
：
一、主  文：
甲○○偽造署押，足以生損害於公眾及他人，處有期徒刑參月，
變造之「丙○○」名義汽車駕駛執照（駕照號碼：Ｚ 00000
0000號）壹枚上之甲○○照片壹幀；桃園縣政府警察局桃園
分局龍安派出所九十三年五月二十五日十五時許「丙○○」名義
偵訊（調查）筆錄上偽造之「丙○○」署押二枚、指印六枚；扣
押筆錄上偽造之「丙○○」署押一枚、指印二枚；扣押物品目錄
表上偽造之「丙○○」署押三枚、指印三枚；逮捕通知書上偽造
之「丙○○」署押二枚、指印二枚；告知通知單上偽造之「丙○
○」署押一枚、指印一枚；扣案物照片上偽造之「丙○○」署押
二枚、指印二枚，均沒收。又連續攜帶兇器竊盜，處有期徒刑捌
月，如附表所示扣案之物，均沒收。應執行有期徒刑拾月，變造
之「丙○○」名義汽車駕駛執照（駕照號碼：Ｚ 0000000
00號）壹枚上之甲○○照片壹幀；桃園縣政府警察局桃園分局
龍安派出所九十三年五月二十五日十五時許「丙○○」名義偵訊
（調查）筆錄上偽造之「丙○○」署押二枚、指印六枚；扣押筆
錄上偽造之「丙○○」署押一枚、指印二枚；扣押物品目錄表上
偽造之「丙○○」署押三枚、指印三枚；逮捕通知書上偽造之「
丙○○」署押二枚、指印二枚；告知通知單上偽造之「丙○○」
署押一枚、指印一枚；扣案物照片上偽造之「丙○○」署押二枚
、指印二枚及如附表所示扣案之物，均沒收
二、犯罪事實要旨：
甲○○因另案遭通緝，為掩飾身份避免警察機關之查緝，竟基於
行使變造特種文書、偽造署押之犯意，於九十三年三月間某日，
在桃園縣楊梅鎮埔心「四維新村」內某處，以八千元（起訴書誤
載為八萬元）之代價，基於與不詳姓名綽號「小四」之成年男子
共同變造特種文書之犯意聯絡，將己有之半身照片一幀，交付予
「小四」，嗣由「小四」在桃園縣某處，將上開一禎甲○○之照
片，換貼於「丙○○」名義之汽車駕駛執照之上（該枚駕駛執照
之駕照號碼為Ｚ 000000000號，屬丙○○所有之物），
加以變造，隨後「小四」再將變造之「丙○○」名義之上開駕駛
執照一枚，於二、三日之後，在上開「四維新村」內某處，交由
甲○○持有，以供日後遭警盤查時，冒用丙○○之用，足以生損
害於丙○○及交通監理機關對駕駛執照管理之正確性。甲○○另
行起意，基於意圖為自己不法所有之竊盜概括犯意聯絡，與某姓
名年籍不詳綽號「阿吉」之成年男子，先後為如附表編號一至四
所示之竊盜犯行，其各次竊盜之犯罪時間地點、被害人、行為態
樣、所得財物、查獲經過及為警扣得之物，均詳如附表所載。詎
甲○○因上開竊盜為警查獲後，為圖逃避刑責及恐警一併查出其
曾遭通緝，乃於九十三年五月二十五日十五時許，在桃園縣政府
警察局桃園分局龍安派出所，向員警表示渠係「丙○○」本人，
並行使上開所變造之「丙○○」名義駕駛執照一枚，而冒名以「
丙○○」之姓名應訊，並基於偽造署押之犯意，接續於上開偵訊
筆錄上偽造「丙○○」署押二枚、按捺指印六枚；扣押筆錄上偽
造「丙○○」署押一枚、按捺指印二枚；扣押物品目錄表上偽造
「丙○○」署押三枚、按捺指印三枚；逮捕通知書上偽造「丙○
○」署押二枚、按捺指印二枚；告知通知單上偽造「丙○○」署
押一枚、按捺指印一枚；扣案物照片上偽造「丙○○」署押二枚
、按捺指印二枚，以示其係丙○○本人，足以生損害於丙○○及
警察機關偵查犯罪之正確性。嗣經警查知上情，並扣得上開變造
之「丙○○」名義駕駛執照一張及附表所示之物。
三、處罰條文：
刑法第五十六條、第三百二十一條第一項第三款、第二百十七條
第一項、第二十八條、第二百十六條、第二百十二條、第五十五
條、第五十一條第五款、第三十八條第一項第二款、第二百十九
條，罰金罰鍰提高標準條例第一條前段。
四、協商判決除有刑事訴訟法第四百五十五條之四第一項第一款
    於本訊問程序終結前，被告撤銷協商合意或檢察官撤回協商
    聲請者；第二款被告協商之意思非出於自由意志者；第四款
    被告所犯之罪非第四百五十五條之二第一項所定得以協商判
    決者；第六款被告有其他較重之裁判上一罪之犯罪事實者；
    第七款法院認應諭知免刑或免訴、不受理者情形之一，及違
    反同條第二項「法院應於協商合意範圍內為判決；法院為協
    商判決所科之刑，以宣告緩刑或二年以下有期徒刑、拘役或
    罰金為限」之規定者外，不得上訴。
五、如有前項得上訴之情形者，得自收受判決送達之日起十日內
    ，向本院提出上訴書狀，上訴於第二審法院。
六、本案經檢察官徐文豪到庭執行職務。
中      華      民      國    95    年    3   月  30  日
                        院刑事第三庭
                              書記官  廖宜政
                              法  官  尹  良
上正本證明與原本無異。
                              書記官  廖宜政
中    華    民    國    95    年    3     月    30    日
附錄：
中華民國刑法第321條
犯竊盜罪而有左列情形之一者，處六月以上、五年以下有期徒刑
：
一  於夜間侵入住宅或有人居住之建築物、船艦或隱匿其內而犯
之者。
二  毀越門扇、牆垣或其他安全設備而犯之者。
三  攜帶兇器而犯之者。
四  結夥三人以上而犯之者。
五  乘火災、水災或其他災害之際而犯之者。
六  在車站或埠頭而犯之者。
前項之未遂犯罰之。
中華民國刑法第217條
(偽造盜用印章印文或署押罪)
偽造印章、印文或署押，足以生損害於公眾或他人者，處三年以
下有期徒刑。
盜用印章、印文或署押，足以生損害於公眾或他人者，亦同。
中華民國刑法第216條
(行使偽造變造或登載不實之文書罪)
行使第二百十條至第二百十五條之文書者，依偽造、變造文書或
登載不實事項或使登載不實事項之規定處斷。
中華民國刑法第212條
(偽造變造特種文書罪)
偽造、變造護照、旅券、免許證、特許證及關於品行、能力服務
或其他相類之證書、介紹書，足以生損害於公眾或他人者，處一
年以下有期徒刑、拘役或三百元以下罰金。


司法院資訊處製作；財團法人民間司法改革基金會備份。
